臺灣彰化地方法院刑事判決　　　　九十四年度訴字第六五三號
公　訴　人　臺灣彰化地方法院檢察署檢察官
被　　　告　丁○○
指定辯護人　本院公設辯護人　戊○○
上列被告因偽造有價證券案件，經檢察官提起公訴（九十三年度
偵字第八八九四號），本院判決如下：
    主  文
丁○○共同連續意圖供行使之用，而偽造有價證券，累犯，處有
期徒刑伍年。如附表所示之物均沒收之。
    事  實
一、丁○○前曾於民國八十八年十二月三十日，因偽造文書案件
    ，經臺灣高等法院以八十八年度上訴字第三四二一號判處有
    期徒刑十月確定，入監後已於九十年十二月二十八日縮短刑
    期執行完畢；詎仍不知警惕，於九十三年四月間，因缺款竟
    興起印製偽造之佰元人民幣以出售供行使之用之概括犯意，
    並透過具有幫助犯意之甲○○（所涉偽造有價證券罪嫌，應
    由檢察官另行偵查處理）之介紹而認識與之具有共同概括犯
    意聯絡、已成年之乙○○（所涉偽造有價證券罪嫌，應由檢
    察官另行偵查處理），其二人乃商談並達成由丁○○以新臺
    幣（下同）十萬元向乙○○購買鋅版（ＰＳ版）並負責印製
    偽造之佰元人民幣後，再由乙○○向丁○○購買上開偽造之
    佰元人民幣以銷售供他人使用之協議，丁○○乃自九十三年
    十月二十日起，以每月新臺幣二萬元之租金，向不知情之吳
    榮豐承租位於彰化縣鹿港鎮○○路○段四三二巷三二號之廠
    房，並自行購置如附表編號一至三、十二所示供以偽造佰元
    人民幣所用之器械及用以印製偽造人民幣之紙張（前開紙張
    為警查獲時均已印製成如附表編號四、五、七至九所示之偽
    造佰元人民幣成品、半成品或瑕疵品）、油墨（除如附表編
    號十一所示之油墨七罐以外之其餘油墨，均已供印刷如附表
    編號四、五、七至九所示之偽造佰元人民幣成品、半成品或
    瑕疵品）等原料，並自九十三年十一月初起，陸續以月薪新
    臺幣三萬元之代價，僱用與其等具有意圖供行使之用，而偽
    造佰元人民幣概括犯意聯絡、均已成年之丙○○（係丁○○
    之子，負責購買印製偽造佰元人民幣之油墨及在上址廠房看
    顧機器之運轉等工作）與邱俊杰（負責更換印製偽造佰元人
    民幣印刷機之油墨及看管機器之運作等工作；上開二人均受
    僱至九十三年十一月底為止，該二人所涉偽造有價證券罪嫌
    ，另由臺灣彰化地方法院檢察署檢察官偵查中），在上開廠
    房內，以如附表編號六所示之佰元人民幣一張為底本，並將
    乙○○出賣之人民幣偽鈔ＰＳ版放入如附表編號一所示之雙
    色印刷機之滾輪內，利用傳動之方式，印製偽造之佰元人民
    幣（其中如附表編號七所示之三張，係先行印製供以作為比
    對之樣本），再以如附表編號十二所示之防偽紫外燈檢視前
    開所印製之偽造佰元人民幣之螢光油墨，並以如附表編號二
    、三所示之油壓切割機、包裝機各一台，將偽造完成之佰元
    人民幣偽鈔加以切割及包裝，以上開方式，共同連續偽造佰
    元人民幣之有價證券，嗣於九十三年十一月中旬已印製完成
    如附表編號十三所示之面額總計一億元之偽造佰元人民幣，
    由丁○○以新臺幣七十萬元之價格，出售與乙○○，所取得
    之前開價款，則均已花用完畢。迄九十三年十二月二日下午
    四時二十分許，為警循線在上開彰化縣鹿港鎮○○路○段四
    三二巷二號廠房查獲，並起出丁○○所有、如附表編號一至
    十二所示之物扣案。
二、案經法務部調查局臺南縣調查站報請臺灣彰化地方法院檢察
    署檢察官偵查起訴。
    理  由
一、訊據被告丁○○對於上開事實，除辯稱：人民幣在臺灣地區
    無法流通，並非有價證券云云以外，對於其餘部分則均坦承
    不諱。惟查：（一）大陸地區所通用之人民幣，雖非我國政
    府發行具有強制力之通用紙幣，然在大陸地區仍具有表彰一
　　定價值之權利，並有流通性，不僅為目前大陸地區人民所使
  　用，即臺灣地區人民在大陸地區為交易行為，亦使用之，性
    質上屬於有價證券之一種（最高法院八十四年度臺上字第八
    五二號判決意旨），被告前開辯解，尚無可採。（二）又被
    告坦認如附表編號四、五、七所示之物，係伊所偽造之佰元
    人民幣，且經本院抽樣選取前開扣案之偽造佰元人民幣紙鈔
    十三張送請法務部調查局，經該局以照相放大、實體顯微鏡
    檢視及印刷特徵比對之方式鑑定，認其印刷特徵與真正之人
    民幣不同，研判均係偽鈔一節，有法務部調查局九十四年七
    月四日調科貳字第０九四００三０六一三０號鑑定通知書一
    份在卷可憑；而衡以扣案其餘未送鑑定之偽造佰元人民幣、
    ，既為被告使用相同之器械、原料及機器設備所製作，且製
    作過程係大單張印刷完妥後再予以裁切而成，堪認其餘未送
    鑑定之偽造佰元人民幣，亦應為偽品無訛。（三）再徵以被
    告所偽造完妥之上開佰元人民幣成品，若單純僅以肉眼觀察
    ，其外形與真鈔極為相似，若依一般人通常收受、使用該等
    有價證券之習慣，確實不易發現為偽品，又參諸被告所偽造
    之佰元人民幣紙鈔之數量甚鉅，被告並自承伊已於九十三年
    十一月中旬，印製完成面額一億元之佰元人民幣，並以新臺
    幣七十萬元之價格，出售與乙○○等情以觀，被告若非圖以
    使前開偽造之佰元人民幣流通於大陸地區之交易市場，藉以
    從中牟取不法暴利，實無大費周章購置器械、原料及耗費印
    刷成本，以製作為數頗鉅之偽造人民幣之必要；準此，足見
    被告於連續偽造前開佰元人民幣之際，主觀上確有供行使之
    用之意圖。（四）此外，復有證人林榮豐於警、偵訊之證述
    、證人丙○○於本院審理時之證述、房屋租賃契約書一份在
    卷可稽，並有被告所有如附表編號一至十二所示之物扣案可
    佐，本件事證明確，被告犯行洵堪認定。
二、核被告所為，係犯刑法第二百零一條第一項之意圖供行使之
    用，而偽造有價證券罪。被告與乙○○、丙○○、邱俊杰四
    人間，有犯意聯絡與行為分擔，應論以共同正犯。又被告先
    後多次偽造佰元人民幣之有價證券之犯行，時間緊接，觸犯
    構成要件相同之罪名，顯係基於概括犯意而為，應依連續犯
    之規定論以一罪，並加重其刑。再被告前曾於八十八年十二
　　月三十日，因偽造文書案件，經臺灣高等法院以八十八年度
  　上訴字第三四二一號判處有期徒刑十月確定，入監後已於九
    十年十二月二十八日縮短刑期執行完畢，有臺灣彰化地方法
    院檢察署刑案資料查註紀錄表、臺灣高等法院被告全國前案
    紀錄表各一份在卷可考，其於五年以內再犯本件有期徒刑以
    上之罪，為累犯，應依刑法第四十七條之規定，遞加重其刑
    。爰審酌被告之素行、犯罪之動機、目的係為圖一己之私利
    、手段、所偽造之佰元人民幣數量甚鉅、對於社會經濟及交
    易秩序之影響重大，所造成之損害非輕及其犯罪後之態度等
    一切情狀，量處如主文所示之刑，以示儆懲。
三、扣案如附表編號一至三、十至十二所示之物，係被告所有供
    偽造佰元人民幣之有價證券所用之器械原料，又扣案如附表
    編號四、五、七、十三所示之物，則均係偽造之有價證券（
    其中如附表編號十三所示之偽造佰元人民幣，雖已由被告出
    售而交付與乙○○，並未扣案，然無證據足認已滅失），均
    應依刑法第二百零五條之規定沒收之；又如附表編號六所示
    之物，係被告所有供犯罪所用之物，應依刑法第三十八條第
    一項第二款之規定沒收之；再如附表編號八、九所示之物，
    尚難認係屬偽造完成之有價證券，惟仍屬被告因本案犯罪所
    得之物，爰依刑法第三十八條第一項第三款之規定宣告沒收
    之。
四、至甲○○所涉幫助偽造有價證券罪嫌及乙○○所涉偽造有價
    證券罪嫌，均應由檢察官另行偵查後為適當之處理，附予敘
    明。
據上論斷，應依刑事訴訟法第二百九十九條第一項前段，刑法第
二十八條、第五十六條、第二百零一條第一項、第四十七條、第
二百零五條、第三十八條第一項第二款、第三款，罰金罰鍰提高
標準條例第一條前段，判決如主文。
本案經檢察官邱鼎文到庭執行職務
中　　華　　民　　國　九十四　年　　九 　月　　九 　日
                  刑事第二庭    審判長法官  王義閔
                                法      官  廖政勝
                                法      官  李雅俐
以上正本證明與原本無異。
如不服本判決，應於判決送達後十日內，向本院提出上訴狀（須
附繕本）。
中　　華　　民　　國　九十四　年　　九 　月　　十四  日
                                法院書記官  陳秀娟
附錄本案論罪科刑法條：
刑法第二百零一條第一項：
意圖供行使之用，而偽造、變造公債票、公司股票或其他有價證
券者，處三年以上十年以下有期徒刑，得併科三千元以下罰金。
附    表：（其中除附表編號十三未扣案以外，其餘均已扣案）
一、雙色印刷機一台。
二、油壓切割機一台。
三、包裝機一台。
四、偽造之佰元人民幣成品共計九十九捆（每捆之人民幣面額計
    有一百零五萬元，總計之人民幣面額為一億零三百九十五萬
    元）。
五、偽造之佰元人民幣成品一箱（總計人民幣面額為二百萬元）
    。
六、佰元人民幣真鈔一張。
七、偽造之佰元人民幣成品三張。
八、佰元人民幣偽鈔半成品一百十三捆（每捆之人民幣面額計有
    一百零五萬元，總計之人民幣面額為一億一千八百六十五萬
    元）。
九、佰元人民幣偽鈔瑕疵品三箱。
十、鋅版共計一百二十九片（其中部分係印製佰元人民幣偽鈔之
    鋅版，另一部分則係供如附表編號一所示之印刷機試機之用
    ，以利上開印刷機於印製偽造之佰元人民幣時得以正常運轉
    ）。
十一、油墨七罐。
十二、防偽紫外燈一支。
十三、偽造之佰元人民幣成品面額總計一億元（已出售與乙○○
      ）。
